【裁判字號】    98,簡上,213
【裁判日期】    980902
【裁判案由】    竊盜
【裁判全文】
臺灣臺南地方法院刑事判決             98年度簡上字第213號
上  訴  人  甲○○
即  被  告
上列上訴人即被告因竊盜案件，不服本院98年度簡字第1376號中
華民國98年6月29日第一審判決（聲請案號：98年度營偵字第774
號）提起上訴，被告於本院審理時，為有罪之陳述，經本院裁定
以簡式審判程序審理，並判決如下：
    主  文
上訴駁回。
    事實及理由
一、本院審理結果，認第一審簡易判決認事、用法及量刑均無不
    當，應予維持，除補充被告於本院所為之自白為證據外，餘
    均引用第一審簡易判決書及檢察官聲請簡易處刑書記載之事
    實、證據及理由（如附件）。
二、上訴意旨略以：上訴人即被告犯後已深知悔悟，且自始即坦
    承一切犯行，原審量刑過重，未予被告改過自新的機會，爰
    上訴請求判輕一點云云。
三、按關於刑之量定，係實體法上賦予法院得為自由裁量之事項
    ，苟已斟酌刑法第57條各款所列情狀，而未逾越法定刑度，
    或濫用其權限，即不得任意指摘為違法，最高法院著有72年
    度臺上字第6696號、75年度臺上字第7033號判例、95年度臺
    上字第7315號、第7364號判決意旨可資參照。且在同一犯罪
    事實與情節，如別無其他加重或減輕之原因，下級審法院量
    定之刑，亦無過重或失輕之不當情形，則上級審法院對下級
    審法院之職權行使，原則上應予尊重，有最高法院85年度臺
    上字第2446號判決意旨可資參循。是本案經本院審理結果認
    為：原審判決於量刑時，已審酌被告不思依循正軌賺取財物
    ，反趁至臺南縣署立新營醫院參加戒癮治療之際，徒手竊取
    告訴人乙○○所有之AMOI牌D89型手機1支，破壞社會治安，
    及其犯罪之動機、目的、智識程度、犯後態度等一切情狀等
    一切情狀，於法定刑6月以下有期徒刑、拘役或銀元5百元之
    範圍內，以及被告有累犯等刑之加重事由，量處被告有期徒
    刑5月，如易科罰金，以新臺幣1千元折算1日，核符憲法比
    例原則及平等原則之要求，原審刑罰裁量權之行使實無違法
    不當之處，量刑尚屬妥適，應予維持。至被告雖於98年8月1
    9日本院審理中坦認犯行，惟查，被告於原審偵查期間，先
    矢口否認有何普通竊盜犯行，並勾串證人趙先盛為虛偽陳述
    ，企圖脫免刑責，嗣因其謊言為檢察官發覺，始坦認犯行（
    參見臺南地方法院檢察署98年度營偵字第774號98年5月14日
    訊問筆錄），不僅浪費國家司法資源，亦顯示被告於刑事犯
    罪後並無悔改之意，反而意圖逃避刑責，故尚難認其犯後態
    度始終良好，而得為再予以減輕其刑之裁量審酌。
四、從而，原審以被告罪證明確，依刑事訴訟法第449條第1項前
    段、第454條第2項，刑法第320條第1項、第47條第1項、第
    41條第1項前段，刑法施行法第1條之1之規定，量處如原判
    決主文所示之刑，本院經核原判決認事用法，並無不合，量
    刑亦屬妥適，此外，復查無其他足資減輕所科刑度之事由，
    原審量刑亦無過重之虞，揆諸上開裁判意旨，即不得任意指
    摘為違法。上訴意旨徒以要求改過自新為由，上訴求予從輕
    量刑，顯無理由，自應予以駁回。
據上論斷，應依刑事訴訟法第455條之1第1項、第3項、第273條
之1第1項、第373條、第368條，判決如主文。
本案經檢察官陳川傑到庭執行職務。
中    華    民    國    98    年    9     月    2     日
                  刑事第七庭  審判長法  官  賴純慧
                                    法  官  鄧希賢
                                    法  官  田幸艷
以上正本證明與原本無異。
不得上訴。
                                    書記官  莊文茹
中    華    民    國    98    年    9     月    2     日
附錄本案所犯法條全文
中華民國刑法第320條
意圖為自己或第三人不法之所有，而竊取他人之動產者，為竊盜
罪，處 5 年以下有期徒刑、拘役或 5 百元以下罰金。
意圖為自己或第三人不法之利益，而竊佔他人之不動產者，依前
項之規定處斷。
前二項之未遂犯罰之。


司法院資訊處製作；財團法人民間司法改革基金會備份。
